臺灣新北地方法院民事裁定
111年度抗字第80號
抗  告  人  江兆翔  

相  對  人  韋創建設有限公司

法定代理人  彭兆謙  


上列當事人間本票裁定事件，抗告人對於民國111年3月31日本院
111年度司票字第1672號裁定提起抗告，本院裁定如下：
    主  文
抗告駁回。
抗告程序費用新臺幣壹仟元由抗告人負擔。
    理  由
一、按執票人向本票發票人行使追索權時，得聲請法院裁定後強
    制執行，票據法第123條定有明文。次按本票執票人依上開
    規定，聲請法院裁定許可對發票人強制執行，係屬非訟事件
    程序，此項聲請之裁定及抗告法院之裁定，僅依非訟事件程
    序，以審查強制執行許可與否，並無確定實體上法律關係存
    否之效力，如發票人就票據債務之存否有爭執時，應由發票
    人提起確認之訴，以資解決（最高法院56年台抗字第714號
    、57年台抗字第76號判例意旨參照）。
二、相對人於原審聲請意旨略以：相對人執有抗告人所簽發如附
    表編號1至2所示之本票2紙（以下合稱系爭本票），均未記
    載到期日，且均免除作成拒絕證書，詎相對人屆期提示後未
    獲付款。為此提出系爭本票，聲請就系爭本票票面金額共計
    30萬元裁定准予強制執行等語。　　
三、抗告意旨略以：抗告人係因家中主臥室、浴室外及客廳牆壁
    等處陸續出現壁癌，故請相對人之工務經理施工處理，迄今
    施工日期未定，壁癌問題尚未處理完畢，故暫行不給付尾款
    ，應待處理完畢後再行給付，以維抗告人權益，是相對人聲
    請就系爭本票票款裁定准予強制執行，自無理由，為此提起
    本件抗告，請求廢棄原裁定等語。
四、經查，相對人主張其執有抗告人所簽發之系爭本票，均未載
    到期日，並均免除作成拒絕證書，嗣經相對人向抗告人提示
    未獲付款，乃聲請裁定許可強制執行等事實，業據提出系爭
    本票為證（見110年度司票字第1672號卷第5頁）。又依系爭
    本票之記載形式上觀察，系爭本票既已具備本票之有效要件
    ，揆諸前揭說明，相對人聲請為系爭本票許可強制執行之裁
    定，與票據法第123條規定相符，原裁定予以准許，於法並
    無不合。至抗告人雖以前詞提起抗告，惟抗告人所主張因相
    對人尚未將房屋壁癌問題處理完畢，故暫行不予給付尾款等
    節，經核係屬實體法上之爭執事項，而就本票執票人依票據
    法第123條規定，向本票發票人行使追索權，聲請法院裁定
    強制執行，性質上為非訟事件，對於此項聲請所為裁定，僅
    就本票形式上之要件是否具備予以審查為已足。況抗告人就
    系爭本票係由其所簽發乙節並未爭執，則抗告人縱有其他實
    體上之爭執，亦應由抗告人另行提起訴訟，以資解決，尚非
    本件非訟程序所得審究。從而，原裁定准許系爭本票強制執
    行，於法無違，抗告意旨指摘原裁定不當，求予廢棄，為無
    理由，應予駁回。
五、據上論結，本件抗告為無理由，依非訟事件法第46條、第21
    條第2項、第24條第1項，民事訴訟法第495條之1第1項、第4
    49條第1項、第95條、第78條，裁定如主文。
中　　華　　民　　國　　111 　年　　5 　　月　　9 　　日
                  民事第七庭    法　官　李宇銘
以上正本係照原本作成。
本裁定除以適用法規顯有錯誤為理由外，不得再抗告。如提起再
抗告，應於收受後10日內委任律師為代理人向本院提出再抗告狀
，並繳納再抗告費新臺幣1,000元。
中　　華　　民　　國　　111 　年　　5 　　月　　9 　　日
　　　　　　　　　　　          書記官  黃筱玲 


附表：                                                       編號 發票日 票面金額 （新臺幣） 到期日 票據號碼 1 110年7月28日 25萬元 未載到期日 CH299466 2 110年7月28日 5萬元 未載到期日 CH299468